【裁判字號】    99,訴,946
【裁判日期】    990430
【裁判案由】    毒品危害防制條例
【裁判全文】
臺灣臺中地方法院刑事判決               99年度訴字第946號
公  訴  人  臺灣臺中地方法院檢察署檢察官
被      告  甲○○
                    （現於臺灣臺中看守所羈押中）
上列被告因違反毒品危害防制條例案件，經檢察官提起公訴（九
十九年度毒偵字第七二九號），被告於準備程序中就被訴事實為
有罪之陳述，受命法官於聽取當事人之意見後，由本院合議庭裁
定由受命法官獨任以簡式審判程序判決如下：
    主    文
甲○○施用第一級毒品，處有期徒刑柒月。
    犯罪事實
一、甲○○前因施用毒品案件，經本院以九十五年度毒聲字第三
    二九號裁定令入勒戒處所觀察、勒戒後，認無繼續施用毒品
    之傾向，於民國九十五年十二月二十九日執行完畢出所，並
    由臺灣臺中地方法院檢察署檢察官以九十五年度毒偵緝字第
    一九七號處分書為不起訴處分確定。詎其猶不知悔改，於前
    次觀察、勒戒執行完畢後五年內，復另基於施用第一級毒品
    海洛因之犯意，於九十九年一月十七日晚間八時許，在臺中
    市○○區○○路與漢口路附近之某加油站廁所內，以針筒注
    射之方式，施用海洛因一次。嗣於同年月二十日晚間七時五
    十分許，經警在臺中市○○區○○路一三八號四樓之五其友
    人住處執行搜索，甲○○於警方尚未查悉其有本案之施用海
    洛因犯行前，主動向司法警察自首有上揭犯行而接受審判，
    經警採其尿液送驗結果，確呈嗎啡陽性反應。
二、案經臺中市警察局第二分局報請臺灣臺中地方法院檢察署檢
    察官偵查起訴。
    理    由
一、程序方面：
  (一)本案被告甲○○所犯係死刑、無期徒刑、最輕本刑為三年以
    上有期徒刑以外之罪，被告於行準備程序中就被訴事實為有
    罪之陳述，經法官告知簡式審判程序之旨，並聽取公訴人、
    被告之意見後，本院合議庭認為適宜由受命法官獨任進行簡
    式審判程序，而依刑事訴訟法第二百七十三條之一第一項規
    定，裁定改用簡式審判程序，是本案之證據調查，依刑事訴
    訟法第二百七十三條之二、同法第一百五十九條第二項之規
    定，不適用傳聞法則有關限制證據能力之相關規定。
  (二)本案被告所為不利於己之供述，並無出於強暴、脅迫、利誘
    、詐欺、疲勞訊問、違法羈押或其他不正之方法，亦非違反
    法定障礙事由經過期間不得訊問或告知義務之規定而為，依
    刑事訴訟法第一百五十六條第一項、第一百五十八條之二規
    定，應認其有證據能力。
  (三)本案認定犯罪事實所憑之非供述證據，均無違反法定程序而
    取得之情形，依刑事訴訟法第一百五十八條之四反面規定，
    自有證據能力。
二、上揭事實，業據被告於偵查及本院審理時均坦承不諱，其尿
    液經送檢驗結果，亦呈嗎啡陽性反應，有臺中市警察局第二
    分局採集尿液鑑定同意書、真實姓名對照表、中山醫學大學
    附設醫院檢驗科藥物檢測中心九十九年二月五日尿液檢驗報
    告各一紙附卷足佐。此外，並有臺灣高等法院被告前案紀錄
    表、臺灣臺中地方法院檢察署刑案資料查註紀錄表各一份在
    卷可憑，足見被告自白與事實相符，其於前次觀察、勒戒執
    行完畢後，五年內再犯毒品危害防制條例第十條第一項之罪
    ，事證明確，犯行洵堪認定，應依法論科。
三、按觀察、勒戒或強制戒治執行完畢釋放後，五年內再犯毒品
    危害防制條例第十條之罪者，檢察官或少年法院（地方法院
    少年法庭）應依法追訴或裁定交付審理，毒品危害防制條例
    第二十三條第二項定有明文；查被告前因施用毒品案件，經
    本院以九十五年度毒聲字第三二九號裁定令入勒戒處所觀察
    、勒戒後，認無繼續施用毒品之傾向，於九十五年十二月二
    十九日執行完畢出所，並由臺灣臺中地方法院檢察署檢察官
    以九十五年度毒偵緝字第一九七號處分書為不起訴處分確定
    後，五年內再犯本案毒品危害防制條例第十條第一項之罪，
    依毒品危害防制條例第二十三條第二項之規定，即應進入審
    理程序審判。故核被告所為，係犯毒品危害防制條例第十條
    第一項施用第一級毒品罪。其施用前持有第一級毒品之低度
    行為，已為施用第一級毒品之高度行為所吸收，不另論罪。
    又被告於警員訊問時、在有偵查犯罪職權之機關或個人發覺
    其犯罪前主動向承辦警員自首上開施用海洛因犯行，此據被
    告於警詢時供明，則被告在警員未發現有確切之根據得為合
    理之懷疑前（即本案並未查扣得任何毒品或供施用毒品之工
    具等），即主動供述其施用海洛因，符合自首之規定，依刑
    法第六十二條前段規定減輕其刑。爰審酌被告一再施用毒品
    ，於前次觀察、勒戒執行完畢後，五年內再犯本案毒品危害
    防制條例第十條之罪，戕害自身健康，暨其智識、犯罪之目
    的、動機、手段等一切情狀，量處如主文所示之刑，以資懲
    儆。
據上論斷，應依刑事訴訟法第二百七十三條之一第一項、第二百
九十九條第一項前段，毒品危害防制條例第十條第一項、第二十
三條第二項，刑法第十一條前段、第六十二條前段，判決如主文
。
中    華    民    國    99    年    4     月    30    日
                  刑事第十四庭  法  官  黃裕仁
以上正本證明與原本無異。
如不服本判決應於收受判決後十日內向本院提出上訴書狀，並應
敘述具體理由；其未敘述上訴理由者，應於上訴期間屆滿後二十
日內向本院補提理由書（均須按他造當事人之人數附繕本，切勿
逕送上級法院）。
                                書記官  何惠文
中    華    民    國    99    年    4     月    30    日
附錄論罪科刑法條
毒品危害防制條例第十條第一項
施用第一級毒品者，處六月以上五年以下有期徒刑。


司法院資訊處製作；財團法人民間司法改革基金會備份。
